【裁判字號】    99,上訴,75
【裁判日期】    990310
【裁判案由】    違反槍砲彈藥刀械管制條例等
【裁判全文】
臺灣高等法院高雄分院刑事判決          99年度上訴字第75號
上  訴  人
即  被  告  乙○○
上列上訴人因違反槍砲彈藥刀械管制條例等案件，不服臺灣屏東
地方法院98年度訴字第998 號中華民國98年11月25日第一審判決
（起訴案號：臺灣屏東地方法院檢察署98年度偵字第2559號），
提起上訴，本院判決如下：
     主  文
上訴駁回。
     理  由
一、按不服地方法院之第一審判決而上訴者，須提出上訴書狀，
    並應敘述具體理由，上訴書狀未敘述上訴理由者，應於上訴
    期間屆滿後20日內補提理由書於原審法院。逾期未補提者，
    原審法院應定期間先命補正。但上訴書狀已敘述理由，惟所
    敘述者非屬具體理由，則屬不符上訴之法定程式，由第二審
    法院以其上訴不合法律上程式，判決駁回，不生定期命補正
    之問題，刑事訴訟法第350 條第1 項、第361 條、第362 條
    、第367 條定有明文。
二、次按，上開所稱「上訴書狀應敘述具體理由」，係指須就不
    服之判決為具體之指摘而言，如僅泛稱原判決認事用法不當
    或採證違法、判決不公等，均非具體理由（法院辦理刑事訴
    訟案件應行注意事項第162點參照）；復按所謂具體理由，
    必係依據卷內既有訴訟資料或提出新事證，指摘或表明第一
    審判決有何採證認事、用法或量刑等足以影響判決本旨之不
    當或違法，而構成應予撤銷之具體事由，始克當之（例如：
    依憑證據法則具體指出所採證據何以不具證據能力，或依憑
    卷證資料，明確指出所為證據證明力之判斷如何違背經驗、
    論理法則）；倘僅泛言原判決認定事實錯誤、違背法令、量
    刑失之過重或輕縱，而未依上揭意旨指出具體事由，或形式
    上雖已指出具體事由，然該事由縱使屬實，亦不足以認為原
    判決有何不當或違法者（例如：對不具有調查必要性之證據
    ，法院未依聲請調查亦未說明理由，或援用證據不當，但除
    去該證據仍應為同一事實之認定），皆難謂係具體理由，俾
    與第二審上訴制度旨在請求第二審法院撤銷、變更第一審不
    當或違法之判決，以實現個案救濟之立法目的相契合，並節
    制濫行上訴」（最高法院97年度台上字第892號判決意旨參
    照）。是如上訴理由書狀並未依據卷內訴訟資料，具體指摘
    原判決認事用法有何違法或不當之情形，即屬上訴未敘述具
    體理由。
三、另按刑之酌減、量定及定執行刑等，為法院依實體法或程序
    法等相關規定，得依職權審酌、自由裁量之事項，不得任意
    指摘，必須具體表明原審判決所為自由裁量之行使，未合乎
    法律之目的，違背內部性界限，而屬權利濫用之違法，或違
    反比例原則、平等原則、公平正義等法則，始足當之，否則
    非屬具體理由，可逕由程序上予以駁回（最高法院71年3 月
    2 日71年度第3 次刑事庭會議決議三之意旨參照）。
四、本件上訴人即被告乙○○（下稱被告）因犯未經許可，寄藏
    可發射子彈具有殺傷力之改造手槍罪，累犯，經原審判處有
    期徒刑肆年，併科罰金新臺幣陸萬元，罰金如易服勞役，以
    新臺幣壹仟元折算壹日；又犯共同以加害生命、身體之事，
    恐嚇他人，致生危害於安全，累犯，經原審判處有期徒刑壹
    年，並定應執行有期徒刑肆年捌月，併科罰金新臺幣陸萬元
    ，罰金如易服勞役，以新臺幣壹仟元折算壹日在案。而被告
    於上訴期間之98年12月8 日向原審法院提出上訴狀，上訴理
    由略以：「被告於本案發生後，在法院調查審理時，完全配
    合且坦承不諱，讓本案能夠儘速終結，足見被告深具悔意，
    無奈檢察官求刑過重，原審依循檢察官的求處刑度，而毫無
    衡量刑度，即加予判刑，如此對一位原審認犯罪後供認犯行
    ，態度尚稱良好之被告，其量刑顯有與上開心證背道而馳，
    又坦白從寬的用意，豈不蕩然無存，故被告對於本案量刑之
    結果，實難信服，請求撤銷原判決，另作適當之裁判」等語
    。
五、經查，原審就被告乙○○部分之量刑及定刑，已審酌：「被
    告未經許可寄藏改造手槍及子彈之期間，並進而持槍恐嚇被
    害人之犯罪動機、手段，對於他人生命、身體安全構成威脅
    ，對社會治安之危害性甚鉅，為主動謀議之人，惡性重於另
    位共同被告甲○○，兼衡其犯罪後供認犯行，態度尚稱良好
    ，及其智識程度、生活狀況」等一切情狀（見原判決第7 頁
    第6-11行），核就有利或不利被告乙○○之事項，均已詳加
    衡量審酌，資為量刑之依據，量刑裁量權之行使，並無刻意
    偏執一端或疏漏有利被告之情狀，而故意不予斟酌或有濫用
    之情形。次查，本件被告乙○○犯罪後，固坦承犯行，態度
    良好，惟就受寄藏持有槍、彈部分，被告乙○○自88年間起
    ，即非法受寄藏，迄98年3 月31日持以開槍恐嚇被害人止，
    其受寄藏持有已長達有10年之久，長期持有改造之半自動手
    槍1 支、制式子彈6 顆，對社會治安具有莫大之潛在危險；
    另就恐嚇危害安全部分，被告係光天化日之下，公然在被害
    人住處前，尤其在被害人面前，朝天開槍恐嚇，其犯罪手段
    、所造成之危害（造成被害人心理恐懼及在公共場所開槍使
    在場見聞之路人心理恐慌等），顯均非輕微。另被告乙○○
    前已因施用第一、二級毒品案件，經原審另案分別判處有期
    徒1 年4 月、10月確定，減刑後應執行有期徒刑1 年，於96
    年7 月16日縮刑執行完畢（以上有台灣高等法院被告前案紀
    錄表附卷可稽），其於有期徒刑執行完畢後五年內，又故意
    犯本件有期徒刑以上之各罪，均為累犯，被告素行非佳，綜
    上各節所述，本件犯罪之量刑，自無從單憑被告乙○○犯後
    坦承態度良好之事由，即逕予從輕量處最低度刑，況本件非
    法寄藏槍彈罪及恐嚇危害安全罪之法定刑，分別為3 年以上
    10年以下有期徒刑、2 月以上5 年以下有期徒刑，原審分別
    量處有期徒刑4 年、1 年，並定應執行有期徒刑4 年8 月，
    既均屬在上揭各該罪之法定刑內，且較偏向輕度刑之區域範
    圍甚明，準據上開論述分析，本院認原審之量刑，罪刑相當
    ，且合乎法律之目的，並無違背內部性界限，亦無權利濫用
    之違法，或違反比例原則、平等原則、公平正義等法則。被
    告乙○○未提出新事證，仍執陳詞，空泛指摘原判決量刑過
    重，請求撤銷改判較輕之刑云云，其上訴顯未具備「應敘述
    具體理由」之要件甚明。
六、綜上所述，被告所提出之上訴理由，均非依據卷內既有訴訟
    資料或提出新事證，具體指摘原判決上開採證認事、用法及
    量刑等，有何足以影響判決本旨之不當或違法，而構成應予
    撤銷之具體事由，徒以「案發後，被告在法院調查審理時，
    完全配合且坦承不諱，讓本案能夠儘速終結，足見被告深具
    悔意，檢察官求刑過重，原審依檢察官之求刑，逕予量刑，
    與原審認被告犯後供認犯行，態度尚稱良好之審酌事項，背
    道而馳，如此之量刑，亦造成坦白從寬的用意，蕩然無存，
    被告對本案量刑之結果，實難信服。」等，指摘原判決不當
    ，請求撤銷改判輕刑。依據首揭說明，被告所提之前述上訴
    理由，核與刑事訴訟法第361 條第2 項所稱「具體理由」顯
    非相當，其上訴顯屬違背法律上之程式，應由本院依同法第
    367 條前段、第372 條規定，不經言詞辯論，判決如主文。
七、原判決關於被告甲○○部分，經其上訴，現由本院另定期審
    理中，附此敘明。
據上論斷，應依刑事訴訟法第367 條前段、第372 條，判決如主
文。
中    華    民    國    99    年    3    月     10    日
                刑事第五庭    審判長法  官  曾永宗
                                    法  官  任森銓
                                    法  官  鍾宗霖
以上正本證明與原本無異。
除恐嚇危害安全罪部分外，如不服本判決應於收受本判決後10日
內向本院提出上訴書狀，其未敘述上訴理由者，並得於提起上訴
後10日內向本院補提理由書狀（應附繕本）。
中    華    民    國    99    年    3     月    10    日
                                    書記官  邱麗莉

司法院資訊處製作；財團法人民間司法改革基金會備份。
